臺灣臺北地方法院刑事判決
110年度審易字第1300號
公  訴  人  臺灣臺北地方檢察署檢察官
被      告  陳文慶



            李劍岳



上列被告等因竊盜案件，經檢察官提起公訴（110年度偵字第200
78號），因被告等於本院準備程序中就被訴事實均為有罪之陳述
，經告知簡式審判程序意旨，並聽取公訴人及被告等之意見後，
改依簡式審判程序審理，茲判決如下：
    主      文
陳文慶共同攜帶兇器竊盜未遂，累犯，處有期徒刑捌月。扣案如
附表編號1、2所示之物均沒收。
李劍岳共同攜帶兇器竊盜未遂，處有期徒刑柒月。扣案如附表編
號3、4所示之物均沒收。    
    事實及理由
一、本案被告陳文慶、李劍岳所犯均係死刑、無期徒刑、最輕本
    刑為3年以上有期徒刑以外之罪，且均非高等法院管轄第一
    審案件之罪，其等於本院準備程序中就被訴事實均為有罪之
    陳述，由本院裁定以簡式審判程序加以審理，且依刑事訴訟
    法第273條之2、第159條第2項規定，不適用傳聞法則有關限
    制證據能力之相關規定；另依同法第310條之2準用同法第45
    4條之規定，得製作略式判決書，如認定之犯罪事實、證據
    及應適用之法條，與起訴書之記載相同者，得引用之，合先
    敘明。
二、本案犯罪事實及證據，除應予補充、更正如下外，其餘均引
    用檢察官起訴書之記載（如附件）：
　㈠起訴書犯罪事實欄二、第2至3行所載「共同意圖為自己不法
    所有」，應予補充為「意圖為自己不法所有，共同基於攜帶
    兇器竊盜之犯意聯絡」。
　㈡起訴書犯罪事實欄二、第4行所載「攜帶客觀上足供兇器使用
    之老虎鉗、油壓剪各1支」，應予更正補充為「攜帶其所有
    、客觀上足供兇器使用之如附表編號1、2所示之物」。
　㈢起訴書犯罪事實欄二、第5行所載「攜帶瓦斯噴燈1個、行李
    箱2個等物」，應予更正補充為「攜帶其所有、如附表編號3
    、4所示之物」。
　㈣起訴書犯罪事實欄二、第9至10行所載「為警當場查獲而未遂
    ，並扣得老虎鉗、油壓剪各1支、瓦斯噴燈1個、行李箱2個
    」，應予更正為「為警當場查獲而未能得逞，並扣得如附表
    編號1至4所示之物」。
　㈤證據部分另應補充增列如下：
　 1、被告陳文慶、李劍岳於本院準備程序中及審理時之自白（
      見本院卷第107頁、第111頁、第113至114頁）。　
　 2、台北市中山分局長春路派出所110報案紀錄表（見偵字卷
      第105至106頁）。　
三、論罪科刑之依據： 
　㈠按刑法第321條第1項第3款之攜帶兇器竊盜罪，係以行為人攜
    帶兇器竊盜為其加重要件，此所謂兇器，其種類並無限制，
    凡客觀上足對人之生命、身體、安全構成威脅，具有危險性
    之兇器均屬之，且祇須行竊時攜帶此種具有危險性之兇器為
    已足，並不以攜帶之初有行兇之意圖為必要（最高法院79年
    台上字第5253號判例意旨可資參照）。經查，被告陳文慶於
    本案犯行時所攜帶、如附表編號1、2所示之物，均係金屬材
    質之器械，此有扣案物品照片在卷可稽（見偵字卷第101頁
    ），且上開物品係用於破壞、剪斷電纜線一節，業據被告李
    劍岳於警詢中供承在卷（見偵字卷第65頁），並有現場照片
    附卷為憑（見偵字卷第85至87頁），顯見質地堅硬，客觀上
    足以對人之生命、身體、安全構成威脅，而屬具有危險性之
    兇器無訛。
　㈡被告2人雖已著手竊盜行為之實施，惟未生竊得財物之結果，
    犯罪尚屬未遂。
　㈢核被告2人所為，均係犯刑法第321條第2項、第1項第3款之攜
    帶兇器竊盜未遂罪。
　㈢被告2人，有犯意聯絡及行為分擔，應論以共同正犯。
　㈣累犯部分： 
   1、按刑法第47條第1項關於累犯加重之規定，係不分情節，
      基於累犯者有其特別惡性及對刑罰反應力薄弱等立法理由
      ，一律加重最低本刑，於不符合刑法第59條所定要件之情
      形下，致生行為人所受之刑罰超過其所應負擔罪責之個案
      ，其人身自由因此遭受過苛之侵害部分，對人民受憲法第
      8條保障之人身自由所為限制，不符憲法罪刑相當原則，
      牴觸憲法第23條比例原則。於此範圍內，有關機關應自本
      解釋公布之日起2年內，依本解釋意旨修正之。於修正前
      ，為避免發生上述罪刑不相當之情形，法院就該個案應依
      本解釋意旨，裁量是否加重最低本刑（司法院釋字第775
      號解釋意旨參照）。亦即，刑法第47條第1項規定之「應
      」加重最低本刑（即法定本刑加重），於修法完成前，應
      暫時調整為由法院「得」加重最低本刑（即法官裁量加重
      ），法院於量刑裁量時即應具體審酌前案（故意或過失）
      徒刑之執行完畢情形（有無入監執行完畢、是否易科罰金
      或易服社會勞動而視為執行完畢）、5年以內（5年之初期
      、中期、末期）、再犯後罪（是否同一罪質、重罪或輕罪
      ）等，綜合判斷累犯個案有無因加重本刑致生行為人所受
      的刑罰超過其所應負擔罪責的情形（司法院釋字第775號
      解釋林俊益大法官及蔡炯燉大法官協同意見書意旨可參）
      。
   2、被告陳文慶部分：
　　⑴被告陳文慶前因：①毒品案件，經臺灣桃園地方法院以108年度桃簡字第1845號判決判處有期徒刑4月、4月確定；②竊盜案件，經臺灣桃園地方法院以108年度桃簡字第1653號判決判處有期徒刑3月15日確定。上開①②案件，嗣經臺灣桃園地方法院以109年度聲字第926號裁定應執行有期徒刑10月確定，入監執行後，於民國109年11月16日縮短刑期執行完畢等節，有臺灣高等法院被告前案紀錄表在卷可考。是其於有期徒刑執行完畢以後，5年以內，因故意再犯本案有期徒刑以上之罪，為累犯。然揆諸前揭解釋意旨，仍應於個案量刑裁量時具體審認被告陳文慶有無特別惡性及對刑罰反應力薄弱之情，而斟酌是否應依刑法第47條第1項規定，加重其刑。
    ⑵本院審酌被告陳文慶前案之竊盜案件與本案所犯之罪，其
      罪名、法益種類及罪質，均屬相同，且前案乃係入監執行
      之情形，堪認其確具有特別惡性且對刑罰反應力薄弱。本
      院審酌上情，認被告陳文慶所犯本案犯行，應依刑法第47
      條第1項之規定加重其刑。
　 3、被告李劍岳部分：
　　⑴被告李劍岳前因施用毒品案件，經臺灣桃園地方法院以105
      年度桃簡字第1547號判決判處有期徒刑5月確定，於106年
      6月12日易科罰金執行完畢，此有臺灣高等法院被告前案
      紀錄表在卷可考。是其於有期徒刑執行完畢以後，5年以
      內，因故意再犯本案有期徒刑以上之罪，為累犯。然揆諸
      前揭解釋意旨，仍應於個案量刑裁量時具體審認被告李劍
      岳有無特別惡性及對刑罰反應力薄弱之情，而斟酌是否應
      依刑法第47條第1項規定，加重其刑。
　　⑵本院審酌被告李劍岳前案之施用毒品案件，與本案所犯之
      罪，其犯罪類型及法益種類，均屬有別，罪質亦互異，是
      本院審酌上情，認被告李劍岳本案尚無應依刑法第47條第
      1項規定加重其刑之必要，方符合罪刑相當。　　　　
  ㈤被告2人業已著手於本案竊盜行為之實施，惟未達於竊得財物
    之既遂結果，為未遂犯，爰依刑法第25條第2項規定均減輕
    其刑。　　 
　㈥被告陳文慶就本案犯行，同有刑之加重減輕事由，爰依法先
    加後減之。
　㈦爰以行為人之責任為基礎，審酌被告陳文慶有恐嚇取財得利、強奪、偽造文書、公共危險、毒品、詐欺、贓物、傷害、妨害名譽及多起竊盜等前科，此有臺灣高等法院被告前案紀錄表在卷為憑，素行非佳；被告李劍岳有賭博、違反麻醉藥品管理條例案、偽造有價證券、毒品及多起竊盜等前科，此有臺灣高等法院被告前案紀錄表在卷供參，素行非佳。渠等不思以正當途徑獲取財物，任意攜帶兇器竊取他人物品，所為實不足取；併參以渠等犯後均坦承犯罪，然未與被害人台灣電力股份有限公司達成和解；兼衡被害人表示：沒有什麼損失，刑事部分沒有意見等節，此有本院公務電話紀錄附卷可憑（見本院卷第89頁）；另考量被告陳文慶自述國小畢業之智識程度，目前因疫病關係加上年紀又大，靠臨時工維生、日薪新臺幣（下同）1,100元、未婚、無扶養對象等家庭生活經濟狀況（見本院卷第114至115頁）；被告李劍岳自述高中畢業之智識程度，擔任代理大樓總幹事，月收入20,000元、已婚、無扶養對象等家庭生活經濟狀況（見本院卷第115頁），暨渠等犯罪之動機，目的及手段等一切情狀，爰分別量處如主文所示之刑，以資懲儆。
四、沒收部分：
　㈠扣案如附表編號1、2所示之物，均為被告陳文慶所有、供其
    本案犯行所用之物，業據被告陳文慶於偵查中供承在卷（見
    偵字卷第155頁），爰依刑法第38條第2項前段規定，於被告
    陳文慶項下宣告沒收。
　㈡扣案如附表編號3、4所示之物，均為被告李劍岳所有、供其
    本案犯行所用之物，業據被告李劍岳於偵查中供承在卷（見
    偵字卷第154頁），爰依刑法第38條第2項前段規定，於被告
    李劍岳項下宣告沒收。
據上論斷，應依刑事訴訟法第273條之1第1項、第310條之2、第4
54條第2項、第299條第1項前段，刑法第28條、第321條第2項、
第1項第3款、第47條第1項、第25條第2項、第38條第2項前段，
刑法施行法第1條之1第1項，判決如主文。
本案經檢察官林晉毅提起公訴，檢察官劉文婷到庭執行職務。
中　　華　　民　　國　　110 　年　　10　　月　　20　　日
　　　　　　　　　刑事第二十二庭法　官　葉詩佳
上正本證明與原本無異。 
如不服本判決應於收受送達後20日內向本院提出上訴書狀，並應
敘述具體理由；其未敘述上訴理由者，應於上訴期間屆滿後20日
內向本院補提理由書（均須按他造當事人之人數附繕本）「切勿
逕送上級法院」。告訴人或被害人如對於本判決不服者，應具備
理由請求檢察官上訴，其上訴期間之計算係以檢察官收受判決正
本之日期為準。 因疫情而遲誤不變期間，得向法院聲請回復原
狀。
                                 書記官  巫佳蒨 
中　　華　　民　　國　　110 　年　　10　　月　　20　　日
附表：　　　　　　　　　
編號 扣案物品名稱 所有人 1 老虎鉗1支 陳文慶 2 油壓剪1支 陳文慶 3 藍色行李箱1個、棕色行李箱1個 李劍岳 4 瓦斯噴燈1個 李劍岳 

附錄本案論罪科刑法條全文：
中華民國刑法第321條
犯前條第1項、第2項之罪而有下列情形之一者，處6月以上5年以
下有期徒刑，得併科50萬元以下罰金：
一、侵入住宅或有人居住之建築物、船艦或隱匿其內而犯之。
二、毀越門窗、牆垣或其他安全設備而犯之。
三、攜帶兇器而犯之。
四、結夥三人以上而犯之。
五、乘火災、水災或其他災害之際而犯之。
六、在車站、港埠、航空站或其他供水、陸、空公眾運輸之舟、
    車、航空機內而犯之。
前項之未遂犯罰之。
中華民國刑法第25條
（未遂犯）
已著手於犯罪行為之實行而不遂者，為未遂犯。
未遂犯之處罰，以有特別規定者為限，並得按既遂犯之刑減輕之
。

附件：
臺灣臺北地方檢察署檢察官起訴書
                                    110年度偵字第20078號
　　被　　　告　陳文慶　男　61歲（民國00年00月00日生）
　　　　　　　　　　　　住桃園市○○區○○路000號
　　　　　　　　　　　　居桃園市○○區○○街00號4樓之13
　　　　　　　　　　　　國民身分證統一編號：Z000000000號
　　　　　　　　李劍岳　男　68歲（民國00年0月0日生）
　　　　　　　　　　　　住桃園市○○區○○街00號3樓之16
　　　　　　　　　　　　居桃園市○○區○○街00號5樓之15
　　　　　　　　　　　　國民身分證統一編號：Z000000000號
上列被告等因竊盜案件，業經偵查終結，認應提起公訴，茲將犯
罪事實及證據並所犯法條分敘如下：
　　　　犯罪事實
一、陳文慶前因毒品危害防制條例、竊盜等案件，經臺灣桃園地
    方法院以109年度聲字第926號裁定應執行有期徒刑10月確定
    ；又因竊盜、傷害、妨害名譽等案件，經臺灣桃園地方法院
    以109年度聲字第3973號裁定應執行拘役90日確定，於民國1
    09年1月20日入監服刑，上揭案件接續執行後，並於110年2
    月13日執行完畢出監。
二、詎其仍不知悔改，因得知臺北市○○區○○街000號旁防火巷裝
    設有民生用電纜線而無人看管，遂與李劍岳共同意圖為自己
    不法所有，於110年6月17日下午4時11分許，由陳文慶攜帶
    客觀上足供兇器使用之老虎鉗、油壓剪各1支，李劍岳攜帶
    瓦斯噴燈1個、行李箱2個等物至上址防火巷，先由陳文慶持
    老虎鉗破壞保護電纜線之外層浪管，著手欲竊取電纜線，惟
    於李劍岳後續欲持瓦斯噴燈以破壞包覆電纜線之外層塑膠套
    ，再以油壓剪剪斷電纜線，將竊得之電纜線裝入攜帶之行李
    箱時，為警當場查獲而未遂，並扣得老虎鉗、油壓剪各1支
    、瓦斯噴燈1個、行李箱2個，始知悉上情。
三、案經臺北市政府警察局中山分局報告偵辦。
　　　　證據並所犯法條
一、證據清單及待證事實
編號 證據名稱 待證事實 1 被告陳文慶於警詢及偵查中之供述 證明其有與被告李劍岳共同至案發地，欲以上開工具竊取電纜線之事實。 2 被告李劍岳於警詢及偵查中之供述 證明全部犯罪事實。 3 證人即臺灣電力公司電纜技術人員曾楊虎於警詢中之證述 證明本案現場電纜線上方之塑膠浪管於案發前一日（110年6月16日）方經臺電人員維修完畢，並放置新的電纜且以新的塑膠浪管完整包覆，惟於110年6月17日下午9時許會同警方至案發現場時復發現塑膠浪管損壞，可知案發地之塑膠浪管係於案發時間遭人破壞之事實。 4 員警職務報告1份 證明員警於案發地對被告二人盤查時，被告陳文慶曾乘隙將所攜帶之老虎鉗隨手丟往空地以脫免查緝之事實。 5 臺北市政府警察局中山分局長春路派出所偵辦竊盜案蒐證照片7張、現場照片8張 證明被告二人確有攜帶上開物品在案發地出沒之事實。 6 臺北市政府警察局中山分局搜索扣押筆錄、扣押物品收據、扣押物品目錄表各1份、扣案物照片6張、扣案之老虎鉗、油壓剪各1支、瓦斯噴燈1個、行李箱2個 證明全部犯罪事實。 
二、核被告二人所為，均係犯刑法第321條第1項第3款、第2項之
    攜帶兇器竊盜未遂罪嫌。被告二人間有犯意聯絡與行為分擔，
    請依刑法第28條之規定，論以共同正犯。又查被告陳文慶有
    如事實欄所載科刑及執行情形，有刑案資料查註紀錄表在卷
    可參，其於有期徒刑執行完畢後，5年內故意再犯本件有期
    徒刑以上之罪，為累犯，請依刑法第47條第1項之規定及司
    法院釋字第775號解釋意旨，裁量是否加重最低本刑。末扣
    案之老虎鉗、油壓剪各1支、瓦斯噴燈1個、行李箱2個，分
    別為被告二人所有且供本件犯罪所用之物，請依刑法第38條
    第2項前段之規定，宣告沒收。
三、依刑事訴訟法第251條第1項提起公訴。
　　此　致
臺灣臺北地方法院
中　　華　　民　　國　 110　　年　　 7　　月　　 16 　日
　　　　　　　　　　　　　　　檢　察　官　林晉毅
本件正本證明與原本無異
中　　華　　民　　國　 110　　年　　8 　　月　　2 　　日
            　　　　　　　　　書　記　官  李淑菁

附錄本案所犯法條全文
刑法第321條
犯前條第 1 項、第 2 項之罪而有下列情形之一者，處 6 月以
上 5 年以下有期徒刑，得併科 50 萬元以下罰金：
一、侵入住宅或有人居住之建築物、船艦或隱匿其內而犯之。
二、毀越門窗、牆垣或其他安全設備而犯之。
三、攜帶兇器而犯之。
四、結夥三人以上而犯之。
五、乘火災、水災或其他災害之際而犯之。
六、在車站、港埠、航空站或其他供水、陸、空公眾運輸之舟、
    車、航空機內而犯之。
前項之未遂犯罰之。